最高法院刑事判決　　　　　　　　　　　　　　　九十三年度台上字第一七六三號
　　上　訴　人　甲　○
右上訴人因違反懲治走私條例案件，不服台灣高等法院中華民國九十二年十一月二十
七日第二審判決（九十二年度上訴字第三六二一號，起訴案號：台灣板橋地方法院檢
察署九十年度偵緝字第九七三號），提起上訴，本院判決如左：
    主  文
上訴駁回。
    理  由
按刑事訴訟法第三百七十七條規定，上訴於第三審法院，非以判決違背法令為理由，
不得為之。是提起第三審上訴，應以原判決違背法令為理由，係屬法定要件。如果上
訴理由狀並未依據卷內訴訟資料，具體指摘原判決不適用何種法則或如何適用不當，
或所指摘原判決違法情事，顯與法律規定得為第三審上訴理由之違法情形，不相適合
時，均應認其上訴為違背法律上之程式，予以駁回。本件上訴人甲○上訴意旨略稱：
(一)本件除謝一淅片面之詞指控上訴人外，無何具體證據證明上訴人曾向謝一淅借進口
牌照，上訴人從未出具該批貨品報關出口之委託書，原審未調查涉案貨櫃中貨品所有
人之證據，偏信謝一淅之謊言，嫁禍上訴人蒙冤難伸。(二)本案委託運輸者為謝一淅，
停櫃倉庫為孫有生所有（租用），與上訴人並無何關係，證人孫有生、呂清火、張文
典均證稱不認識上訴人，上訴人在本案僅為經手運送該批洗滌劑交宋運海而已，至裝
櫃、運輸、報關等事宜，上訴人不知情亦無權過問。(三)當初宋運海訂購本案洗滌劑時
，因希望上訴人代為介紹進出口行，上訴人本於助人引介予謝一淅並轉交宋運海之名
片予謝一淅，雙方洽商後委由謝一淅辦理該批貨品出口事宜，由宋運海將出口報單資
料逕行傳送謝一淅以備辦理報關之用云云。
惟查原判決依憑上訴人部分不利於己之自白，證人呂清火、張文典、謝一淅、宋運海
不利於上訴人之證言，原判決附表所示被害人之被害陳述，被害人名冊及贓物認領保
管單、車輛竊盜、車牌失竊資料個別查詢報表、本案機關之出口報單影本一份、裝船
通知單影本一份、宋運海名片影本一份、傳真之報關資料影本二份、財政部基隆關稅
局八十七年三月二十四日基普緝字第八七一０二七二六號函等證據，資以認定上訴人
有原判決事實欄所記載之犯罪事實，因而維持第一審依想像競合犯之例，論處上訴人
運送管制物品出口逾公告數額之走私物品罪刑（處有期徒刑拾月），已詳述其所憑之
證據及理由。對於上訴人否認有本件犯行，辯稱：因一位自稱宋運海之人向伊買清潔
劑，並希望伊介紹認識報關行，所以伊介紹宋運海與謝一淅認識，而伊並沒有向謝一
淅借用「謝周記企業有限公司」之名義出口，伊亦未委託謝一淅載運該裝有贓車之貨
櫃云云。經綜合調查證據之結果，認係上訴人事後圖卸刑責之詞，不足採信，在判決
內詳予指駁並說明其證據取捨及判斷之理由。原判決所為論述，核與卷證資料相符，
從形式上觀察，並無違背法令之情形。按認事採證、證據之取捨及證據證明力之判斷
，俱屬事實審法院之職權，苟無違背經驗法則，自不能指為違法。上訴意旨所指各節
，或對原審認事採證、證據取捨及判斷之職權適法行使，任意指為違法；或對原審已
經調查並已於判決理由指駁說明之事項，重為事實上之爭辯；或於原判決之主旨不生
影響之事項任意指摘；核均非適法之第三審上訴理由，應認上訴人之上訴為違背法律
上之程式，予以駁回。又上訴人另同時觸犯刑法第三百四十九條第二項贓物罪部分，
屬不得上訴第三審之案件，上訴人對此部分上訴，亦違背法律上之程式，併予駁回。
據上論結，應依刑事訴訟法第三百九十五條前段，判決如主文。
中　　　華　　　民　　　國　　九十三　　年　　　四　　　月　　　八　　　日
                              最高法院刑事第七庭
                                  審判長法官  莊　登　照
                                        法官  洪　明　輝
                                        法官  黃　一　鑫
                                        法官  魏　新　和
                                        法官  林　秀　夫
      右正本證明與原本無異
                                              書  記  官
中　　　華　　　民　　　國　　九十三　　年　　　四　　　月　　 十四 　　日
                                                                       ：
